最高法院刑事判決　　　　　　九十四年度台上字第五０三七號
　　上　訴　人　甲○○
　　　　　　　　　　　　（另案在台灣高雄監獄執行中）
上列上訴人因違反毒品危害防制條例案件，不服台灣高等法院高
雄分院中華民國九十四年五月三日第二審判決（九十四年度上訴
字第一０九號，起訴案號：台灣高雄地方法院檢察署九十三年度
偵字第九九０四、一一五０二號），提起上訴，本院判決如下：
    主  文
上訴駁回。
    理  由
按刑事訴訟法第三百七十七條規定：上訴於第三審法院，非以判
決違背法令為理由，不得為之。是提起第三審上訴，應以原判決
違背法令為理由，係屬法定要件。如果上訴理由狀並未依據卷內
訴訟資料，具體指摘原判決不適用何種法則或如何適用不當，或
所指摘原判決違法情事，顯與法律規定得為第三審上訴理由之違
法情形，不相適合時，均應認其上訴為違背法律上之程式，予以
駁回。本件原判決撤銷第一審關於上訴人甲○○部分之科刑判決
，改判論處上訴人以共同連續販賣第二級毒品罪刑。係依憑上訴
人之部分自白（坦承於民國九十三年五月十二日下午四時許，將
裝有二大包第二級毒品安非他命之手提袋一只，交由已定讞之共
犯吳美月，於同日下午六時許，送至高雄縣鳥松鄉○○路四十二
號「麥當勞」速食店之停車場，交予已定讞之共犯李德川《以上
二人均經原審判刑確定》，於吳美月將之放入李德川所駕駛之自
用小客車後座時，為警當場查獲，並扣得該手提袋及其內裝之安
非他命二大包、李德川所有之0000000000號、000
0000000號、0000000000號行動電話各一支；
再經吳美月同意引導警方至上訴人與吳美月同居處執行搜索，當
場查獲上訴人正在分裝之安非他命五十四小包及小磅秤、電子秤
各一台、夾鏈袋一批、塑膠盒一個、分裝鏟子一支、吳美月所有
之0000000000號行動電話、上訴人所有之00000
00000號《原判決主文欄誤載為0000000000號》
行動電話各一支等事實不諱）、共犯李德川於第一審審理時及吳
美月於檢察官偵查中之供述（坦承與上訴人共同販賣安非他命等
情屬實），及扣案之上開結晶體二大包暨五十四小包，經檢驗結
果均係安非他命；小磅秤、電子秤、夾鏈袋、塑膠盒、分裝鏟子
等物，亦均呈安非他命陽性反應，有高雄醫學大學附設中和紀念
醫院九十三年六月八日（報告編號：九三０六─七一至七四號）
、同年十月十九日（報告編號：九三一０─一四五至一四九號）
檢驗報告可稽，並參酌經檢察官核發通訊監察書實施監聽取得之
電話通話內容譯文（內載上訴人以暗語與共犯李德川連絡共同販
賣，及上訴人、吳美月與不詳姓名者洽談交易安非他命之情形）
，暨卷附之查獲現場照片等證據資料，而為論斷，已敘明所憑之
證據及其認定上訴人以營利之意圖，與共犯李德川、吳美月共同
連續販賣第二級毒品之心證理由。而以上訴人否認有販賣毒品之
犯行，辯稱：吳美月拿給李德川之安非他命及在伊住處經警查獲
之安非他命，均係李德川所寄放，李德川囑伊幫忙秤重、分裝安
非他命，並叫伊介紹欲買安非他命之人，伊未收受李德川之金錢
，李德川僅提供海洛因及安非他命予伊吸食，被查獲當日，伊係
受李德川之指示，而託吳美月拿安非他命送交李德川云云，為卸
責之詞，尚非可取。亦已依憑卷證資料，在理由內詳加指駁。從
形式上觀察，原判決並無違法情形存在。上訴意旨略稱：上訴人
未與李德川共同販賣安非他命，查獲之安非他命均係李德川所有
，李德川係上訴人之老闆，上訴人依李德川之指示秤重、分裝安
非他命或居中介紹購買者予李德川，原判決竟認定上訴人與李德
川共同販賣，顯非事實。又李德川所書寫交付上訴人之信件五紙
，業經上訴人提出於原審法院，依其內容顯示李德川確係本件之
主謀，原判決就此證據隻字未論，自有理由不備之違法；且從重
量處上訴人有期徒刑十二年，亦有未當等語。惟按被告以外之人
於審判外之言詞或書面陳述，除法律有規定者外，不得作為證據
，刑事訴訟法第一百五十九條第一項定有明文。上訴人於原審提
出李德川書寫之信紙影本五張（見原審卷第二０二至二０六頁）
，性質上係屬證人於審判外之書面陳述，依法並無證據能力。原
審縱未說明其不足採納之理由，亦與判決理由不備之違法情形並
不相當，不得執為第三審上訴之合法理由。又按量刑之輕重，係
事實審法院得依職權自由裁量之事項。原判決審酌上訴人犯罪之
一切情狀，於法定刑度內量處有期徒刑十二年，其裁量職權之行
使，既未逾越法律所規定之範圍，亦無濫用權限之情形，任意指
摘，自非適法之第三審上訴理由。其餘上訴意旨，經核係置原判
決所為明白論斷於不顧，仍持已為原判決指駁之陳詞再事爭辯，
及對於事實審法院取捨證據與自由判斷證據證明力之職權行使，
徒以自己之說詞，泛指其為違法，並未就原判決究竟如何違背經
驗或論理等證據法則，依據卷內訴訟資料具體指明，難認已符合
首揭法定之第三審上訴要件。其上訴違背法律上之程式，應予駁
回。
據上論結，應依刑事訴訟法第三百九十五條前段，判決如主文。
中　　華　　民　　國　九十四　年　　九　　月　　九　　日
                      最高法院刑事第七庭
                          審判長法官  林　增　福
                                法官  邵　燕　玲
                                法官  張　清　埤
                                法官  陳　世　雄
                                法官  洪　昌　宏
      本件正本證明與原本無異
                                      書  記  官
中　　華　　民　　國　九十四　年　　九　　月　 十五 　日
                                                      Ｑ
